【裁判字號】    89,交自,4
【裁判日期】    890508
【裁判案由】    過失傷害
【裁判全文】
臺灣士林地方法院刑事判決                            八十九年度交自字第四號
    自  訴  人  丁○○
                丙○○
    被      告  乙○○
右列被告因過失傷害案件，經自訴人提起自訴，本院判決如左：
    主  文
乙○○因過失傷害人，處拘役拾日，如易科罰金，以佰元折算壹日。
    事  實
一、乙○○於民國八十八年十二月十三日上午七時四十分，騎乘車牌號碼ＤＢＩ—０
    八九號輕型機車，沿台北市○○路○段三一四巷旁無名路由東向西行駛時，應注
    意車前狀況以隨時採取必要之安全措施及靠右行，而依當時情狀並無不能注意之
    情形，竟疏未注意即貿然超車駛入對向車道，致與對向由丁○○騎乘附載丙○○
    之車牌號碼ＧＷＭ—二一七號重型機車發生碰撞，丁○○、丙○○因之人車倒地
    ，致丁○○腹部五Ｘ五公分、五Ｘ五公分瘀青二處、腳部三Ｘ一公分、三Ｘ二公
    分擦傷，丙○○頭面部五Ｘ二公分擦傷、右手一Ｘ一公分擦傷，嗣經丁○○報警
    處理。
二、案經丁○○、丙○○提起自訴。
    理  由
一、訊據被告乙○○固不否認曾於右揭時、地騎乘機車滑入對向車道，惟否認有過失
    傷害犯行，辯稱：伊當時騎車經過那裡，準備要從左側超越一輛轎車，但發現對
    向有一部轎車駛來，緊急煞車後跌倒，伊並無感覺與自訴人之機車擦撞云云。經
    查：被告如何於右揭時、地駛入對向車道而撞及被害人丁○○、丙○○共騎之機
    車，致被害人受傷等情，已據自訴人丁○○、丙○○於本院指訴明確，核與卷附
    警製道路交通事故調查報告表所載情形相符，並有驗傷診斷書二紙在卷足稽，且
    證人即現場處理之台北市政府警察局交通警察大隊南港分隊警員甲○○於本院亦
    證稱被害人車輛附著被告車輛白色漆，伊在現場曾指給被告察看，並有肇事車輛
    紀錄可憑，被告辯稱未擦撞被害人騎乘之機車，顯非可採。被告超車不當貿然駛
    入來車道，致撞及對向車輛使被害人倒地受傷，應負過失之責已明，其過失行為
    與告訴人受輕傷害之間，具有相當因果關係。本件事證明確，被告犯行洵堪認定
    ，應予依法論科。
二、核被告乙○○所為，係犯刑法第二百八十四條第一項前段之過失傷害罪。被告一
    過失行為同時致二人受傷，為想像競合犯，應依刑法第五十五條規定從一重處斷
    。爰審酌被告品行、過失之程度、被害人所受傷害程度、其未與告訴人達成和解
    ，及被告犯罪後否認有撞及被害人之態度等一切情狀，量處如主文所示之刑，並
    諭知易科罰金之折算標準，以示懲儆。
據上論斷，應依刑事訴訟法第三百四十三條、第二百九十九條第一項前段，刑法第二
百八十四條第一項前段、第五十五條、第四十一條，罰金罰鍰提高標準條例第一條前
段、第二條，判決如主文。
中      華      民      國      八十九      年      五    月      八    日
                                臺灣士林地方法院刑事第一庭
                                    法    官


司法院資訊處製作；財團法人民間司法改革基金會備份。
